【裁判字號】    89,易,4
【裁判日期】    890215
【裁判案由】    家庭暴力罪之傷害
【裁判全文】
台灣台北地方法院刑事判決                              八十九年度易字第四號
    公  訴  人  台灣台北地方法院檢察署檢察官
    被      告  乙○○
右被告因家庭暴力罪之傷害案件，經檢察官提起公訴（八十八年度偵字第二０二三二
號），本院判決如左：
    主      文
乙○○傷害人之身體，處拘役伍拾日，如易科罰金以參佰元折算壹日。
    事      實
一、乙○○與丙○○係夫妻關係，為家庭暴力防制法所稱之家庭成員。因家庭費用問
    題，造成其二人感情不睦，時有爭吵。於民國八十八年八月二十日早上，在其等
    位於台北市○○○路○段二百三十六巷十號三樓住處內，因乙○○將丙○○之行
    動電話收起，丙○○一時無法使用行動電話，乃阻止乙○○出門上班並與乙○○
    拉扯。乙○○心生不滿，乃基於傷害之犯意，以過肩摔之方式將丙○○重摔地上
    ，致丙○○受有頭皮血腫三乘四乘三公分，右手臂多處瘀傷二乘二、三乘三、二
    乘二公分，擦傷二乘０‧二及二乘０‧五公分之傷害。
二、案經丙○○訴請台灣台北地方法院檢察署檢察官偵查起訴。
    理      由
一、訊據被告乙○○固坦承與告訴人丙○○為夫妻，及為了家庭費用其二人時有爭吵
    ，及於右揭時地因其先收起告訴人之行動電話，致告訴人阻止其出門上班，其二
    人並發生拉扯，然矢口否認有何傷害犯行，辯稱告訴人拉其公事包，告訴人跌倒
    在地，頭部著地，伊並未摔告訴人，亦無傷害故意，又其兒子甲○及印尼女傭並
    未在現場云云。唯查右揭事實，業據告訴人指訴綦詳，核與證人即被告之子甲○
    及被告家裏聘僱之印尼女傭SRI YANTINI 所供述情節相符，此外復有告訴人受傷
    後就診之診斷證明書影本附卷可佐。而徵之證人甲○雖係告訴人之子，但同為被
    告之子，且係年僅八歲（甲○於八十年七月二十四日出生））之純真兒童，應無
    設詞迴護母親及誣陷父親之理，是可知告訴人之指訴及二名證人之證詞應屬可採
    。又被告係以過肩摔方式造成告訴人受傷，此除據告訴人指訴外，亦據證人甲○
    到院證稱：「（當時爸爸如何打媽媽？）用摔的。」在卷可佐，準此可見被告確
    基於傷害犯意而摔傷告訴人無誤，蓋以過肩摔方式摔倒他人，勢必將使他人身體
    先騰空再著地，而以此方式傷人，謂無傷害故意，殊難採信。綜上足見被告所辯
    ，顯係卸責之詞，委無可取，被告右揭犯行，足堪認定。
二、核被告所為，係犯刑法第二百七十七條第一項之傷害他人身體罪，爰審酌被告不
    顧夫妻之情，而犯下本案之情節，及告訴人受傷之程度，暨被告犯後態度等一切
    情狀，量處如主文所示之刑，並諭知易科罰金折算標準，以資懲儆。
三、據上論斷，應依刑事訴訟法第二百九十九條第一項前段，刑法第二百七十七條第
    一項、第四十一條，罰金罰鍰提高標準條例第一條前段、第二條，判決如主文。
本案經檢察官黃玉垣到庭執行職務
中      華      民      國      八十九      年    二      月    十五    日
      台灣台北地方法院刑事第七庭
                                          法  官  黃俊明
右正本證明與原本無異。
如不服本判決，應於判決送達後十日內，向本院提出上訴狀。
                                          書記官  王黎輝
中      華      民      國      八十九      年    二      月    十六    日
附錄本案論罪科刑法條全文：
刑法第二百七十七條第一項
一傷害人之身體或健康者，處三年以下有期徒刑，拘役或一千元以下罰金。


司法院資訊處製作；財團法人民間司法改革基金會備份。
